---
title: "Discriminante Lineal"
author: "FES Acatlán UNAM - Matemáticas Apl. y Computación"
date: "30 de octubre de 2015"
output: ioslides_presentation
css: CSS/dos.css
highlighter : highlight.js
widescreen: true
logo: escudobig.jpg
---

```{r setup, include=FALSE}
knitr::opts_chunk$set(echo = FALSE)
#knitr::opts_chunk$set(out.width='900px', dpi=200)
```

# Data Set

## Pima Indians Diabetes


* El conjunto de datos cuenta con 768 observaciones de detalles clínicos de pacientes provenientes de la comunidad Pima.

* Cada observación nos dice la edad, número de embarazos e información del análisis de sangre.

* Mujeres que tienen por lo menos 21 años de edad.

* Los atributos son numéricos.

* Una variable de clase que indica si la paciente sufrió aparición de diabetes dentro de los 5 primeros años.

* 500 Observaciones tiene la clase 0 y 268 la clase 1.

## 

Los datos fueron obtenidos de:

https://archive.ics.uci.edu/ml/datasets/Pima+Indians+Diabetes

<b class = "miNota" > Propietarios originales </b>: Instituto Nacional de Diabetes y Enfermedades Digestivas y del Riñón
 
<b class = "miNota" > Donador de la base de datos </b> :  Universidad Johns Hopkins

## Variables

1. Número de embarazos
2. Concentrado de plasma de glucosa por 2 horas en una
prueba de tolerancia oral
3. Presión arterial (mm Hg)
4. Medida de tríceps (mm)
5. 2-Horas de insulina en suero (mu U/ml)
6. Índice de masa corporal
7. Función Diabetes pedigree
8. Edad
9. Variable clase (0 ó 1)


```{r}
multiplot <- function(..., plotlist=NULL, file, cols=1, layout=NULL) {
    require(grid)
    
    # Make a list from the ... arguments and plotlist
    plots <- c(list(...), plotlist)
    
    numPlots = length(plots)
    
    # If layout is NULL, then use 'cols' to determine layout
    if (is.null(layout)) {
        # Make the panel
        # ncol: Number of columns of plots
        # nrow: Number of rows needed, calculated from # of cols
        layout <- matrix(seq(1, cols * ceiling(numPlots/cols)),
                         ncol = cols, nrow = ceiling(numPlots/cols))
    }
    
    if (numPlots==1) {
        print(plots[[1]])
        
    } else {
        # Set up the page
        grid.newpage()
        pushViewport(viewport(layout = grid.layout(nrow(layout), ncol(layout))))
        
        # Make each plot, in the correct location
        for (i in 1:numPlots) {
            # Get the i,j matrix positions of the regions that contain this subplot
            matchidx <- as.data.frame(which(layout == i, arr.ind = TRUE))
            
            print(plots[[i]], vp = viewport(layout.pos.row = matchidx$row,
                                            layout.pos.col = matchidx$col))
        }
    }
}
```

# Implementación

## Procesamiento de datos

Leemos los datos y revisamos su estructura

```{r, echo = TRUE}
datos <- read.csv(file = "pima-indians-diabetes.csv")
str(datos)
```
```{r}
datos$Clase<-as.factor(datos$Clase)

# subsetting data and graphing scatterplots
sub.datos <- datos
sub.datos$Clase<-NULL

cuentas_clase<-table(datos$Clase)
      
```
## Visualización de las clases
```{r cars, echo = FALSE}
plot(datos$Clase, col = "orange")
legend(1.5,400,c(paste(round(cuentas_clase[1]/dim(datos)[1],3),
"% No",sep=""),paste(round(cuentas_clase[2]/dim(datos)[1],3),
                     "% Sí",sep="")),
pch=20,cex=0.8, col="orange")
```


## Análisis de Componentes Principales

```{r}
# pca
#pca.mod <- princomp(sub.datos, scores = T, cor = T)
library(ggplot2)

pca<-princomp(sub.datos, scale=TRUE)

summary(pca)

```


## 
```{r pressure}
dibujito<-data.frame(PC1=pca$scores[,"Comp.1"],PC2=pca$scores[,"Comp.2"])
(f1<-qplot(PC1,PC2, data = dibujito, color = datos$Clase)+ggtitle("Original"))
```

## Discriminante Lineal

```{r, echo = TRUE}
library(MASS)
attach(sub.datos)

lda.mod <- lda(Clase ~ .,datos)
lda.mod.p <- predict(lda.mod, newdata = sub.datos)$class
lda.mod$scaling  # Coeficientes de los hiperplanos
```

# Resultados

## 

```{r}
(f2<-qplot(PC1,PC2, data = dibujito, color = lda.mod.p)+ggtitle("Clasificados"))
```

## 
```{r, out.width='900px'}
multiplot(f1, f2, cols=2)
```

## Cross Validation

```{r, echo = TRUE}
ajuste <- function(arr, n){
  sum <- 0
  
  for(i in 1:nrow(arr))
  {
    sum <- sum + arr[i,i]
  }
  sum / n
  
}

cross_val <- lda(Clase ~ ., data = datos, CV = T)$class
cuentas_clase <- table(datos$Clase,cross_val )
fit <- ajuste(cuentas_clase, nrow(datos))
```
<b class = "ans" > Ajuste del modelo </b> : <b class = "otroAns"> `r fit*100`% </b>

## 
```{r}
plot(cuentas_clase, col = c("#4169E1","#DC143C"),
     main="Después de Cross_val",xaxt= "n", yaxt= "n",xlab="77% ")

e <- expand.grid(c(.4,.8), c(.1,.6))

text(e, labels=c(cuentas_clase[2,],cuentas_clase[1,]))

```


## Conclusiones
